臺灣高等法院刑事判決
110年度侵上訴字第4號
上  訴  人  臺灣桃園地方檢察署檢察官
被      告  黃偉銘

選任辯護人  鄭猷耀律師
            陳廷瑋律師
            吳鎧任律師
上列上訴人因被告妨害性自主案件，不服臺灣桃園地方法院108
年度侵訴字第42號，中華民國109年6月24日第一審判決（起訴案
號：臺灣桃園地方檢察署106年度偵續字第72號），提起上訴，
本院判決如下：
    主  文
上訴駁回。
    理  由
一、公訴意旨略以：被告甲○○(外號跩貓)於民國105年8月結識代
    號0000000000 號成年女子（下稱甲女，真實姓名年籍詳卷
    內代號對照表）後，曾陸續出借現金新臺幣(下同)十餘萬元
    與甲女，嗣後即以此一再要求甲女需陪同外出並與其發生性
    行為，詎其得悉甲女另行結交男友且對其有厭惡、躲避之意
    後，竟心生不滿而對甲女為以下行為：
(一)於106年5月6日20許，在甲女位在桃園市○○區租屋處(地址詳
    卷)之樓梯口守候甲女出現，嗣甲女單獨外出搭乘電梯至1樓
    之際，甲○○隨即上前威脅甲女，恫稱:甲女應立即清償積欠
    其之6萬7,000元，並歸還曾接受的禮物，否則伊要立刻上樓
    跟甲女現在的男友說明甲女跟伊發生過的事等語，甲女稱現
    在沒錢可以還，甲○○則再接續以「那我們現在去做愛，做完
    最後一次就分手」等語要脅甲女與其發生最後1次之性行為
    （即俗稱「分手砲」），隨即強拉甲女乘坐其所駕駛之車牌
    號碼0000號自小客車，將甲女載至桃園市○○區○○路0段000號
    ○○汽車旅館內。甲女因害怕且一時不知如何處理，只好先進
    入該旅館房間伺機再作打算，然甲○○進入該房間後，明知甲
    女非出於自願前來，竟基於強制性交之犯意，違反甲女之意
    願，強行脫去甲女衣物後，抓住甲女兩側耳朵及後腦勺後，
    將陰莖插入甲女嘴巴內抽插，期間不顧甲女嘔吐、疼痛且無
    力反抗，仍持續強迫甲女為其口交，並以其陰莖插入甲女陰
    道方式，對甲女強制性交得逞。
(二)上開強制性交行為結束後，甲女本欲自行離去，甲○○仍心有
    未甘，堅持不讓甲女自行離開，要求甲女搭乘其自小客車回
    甲女租屋處，2人因而在旅館房間中發生拉扯，造成甲女頭
    部撞及牆壁而受傷(傷害部分未據告訴)，嗣甲女任甲○○駕駛
    自小客車載甲女返回上開租屋處樓下後，甲○○仍不善罷甘休
    ，要求甲女應立刻還清欠債，更欲跟隨甲女上樓，甲女當場
    精神崩潰而蹲在該處1樓角落哭泣，並撥打行動電話與朋友C
    ○○(外號小婷)籌錢，又傳送手機簡訊給友人D○○(綽號絲絲)
    ，央求D○○前來將甲○○支開。
(三)嗣甲女之男友E○○於同日11時許至12時許間，外出尋找甲女
    不獲而返回上開租屋處時，在該處1樓門外碰見甲女、甲○○2
    人在現場僵持，E○○察覺甲女十分害怕後，與甲○○先在該處
    談判，同時C○○亦因接獲甲女來電而趕赴上址協助處理，甲○
    ○始於108年5月7日凌晨約2時許離去上址。因認被告涉犯刑
    法第221 條第1 項之強制性交罪嫌。
二、公訴意旨認被告涉犯刑法第221 條第1 項之強制性交罪嫌，
    無非係以證人即告訴人甲女於警詢、偵訊時之證述、證人E○
    ○、C○○、D○○、F○○於偵訊時之證述、甲女傳送予D○○之求救
    簡訊翻拍照片、被告與甲女之通訊軟體Line對話紀錄、甲女
    提出之錄音光碟暨錄音譯文、內政部警政署刑事警察局106 
    年7 月10日刑生字第10600575057 號鑑定書、衛生福利部桃
    園醫院診斷證明書、台東馬偕紀念醫院診斷證明書、臺北榮
    民總醫院台東分院臨床心理工作照會單等為其主要論據。檢
    察官上訴意旨並未提出其他新證據，僅補充略以：本件依甲
    女於警詢、偵查及原審審理中之證述、證人C○○於原審中之
    證述可知被告係以「脅迫甲女若不與其從事性行為，既將甲
    女欠款之事實及甲女從事性工作職業乙事告知甲女之男友」
    此一「毀損甲女名譽」之事項告知甲女男友，故被告所為自
    屬「以脅迫或其他違反甲女意願之方式」與甲女從事性行為
    甚明；被告於警詢及偵訊中亦陳稱：「我當時確實有拿手機
    在她眼前晃，我跟她說我要自保，防止妳告我性侵，但實際
    上我並沒有拍攝影片」等語，此與被告先前所辯甲女答應欲
    與其發生性行為，且性行為過程並無任何爭執有異，若過程
    中一切平和，為何被告要稱擔心遭甲女提告乙事，且若被告
    並無任何強迫甲女之行為，被告何須擔心事後會遭到甲女提
    告而須透過此方式自保，均有違常情。證人E○○亦明確證稱
    ：「甲女手上有一些傷，類似抓痕等語可知，雙方案發當日
    確實有徒手拉扯之情形，又證人E○○於案發後業與甲女分手
    ，且事後亦無聯繫，其所為之證述相較於甲女之友人證述相
    較，應屬較為「中立」，而無偏頗之虞，較為可採。再佐以
    甲女於106年5月12日之衛生福利部桃園醫院診斷證明書所示
    ，甲女經診斷結果為右側黃體囊腫破裂、腹腔積血、復於10
    6年6月16日之衛生福利部桃園醫院診斷診明書所示，甲女經
    診斷結果為左側卵巢黃體囊腫破裂，有上開診斷證明書2紙
    在卷可佐，故甲女於本件案發後確實診斷出右側黃體囊腫破
    裂、腹腔積血等症狀，且被告於審理中亦稱「我不知道他說
    他不舒服是否是肚子痛」等語，可徵甲女之證言確與事實相
    符，堪以採信。原審判決未慮及此，就上開不利於被告之證
    據資料，如何不足以佐證起訴書所載之犯行，未予具體審究
    ，復未綜合評判演繹所得之事實，以作為認定犯罪事實之基
    礎，亦有違經驗法則與論理法則，自難謂無判決理由欠備之
    違誤等語。
三、訊據被告固不否認有於上開時地，與甲女發生性交之行為，
    惟堅決否認係違反甲女之意願對甲女為強制性交，辯稱：我
    與甲女有金錢上的往來，當天我有到甲女的○○的租屋處等甲
    女要跟她要錢，她曾經透過D○○跟我借3 萬元，她沒有意願
    要還，我就跟她說做完這一次3 萬元就不用還了，只要還6 
    萬7 千元，她說好。我沒有強拉她上車，沒有說要對甲女的
    男友說我與她的關係，我根本不知道甲女的男友在，後來我
    們一起去○○的○○路的○○汽車旅館，我在房間內有與她為性交
    行為，但沒有違背她的意願，結束後我開車載她回她的住處
    ，我沒有搶走她的行動電話等語。本院經查：
  ㈠被告確有於106 年5 月6 日晚間8 時許，前往甲女斯時位在
    桃園市○○區之租屋處，與甲女商討債務糾紛，嗣由被告駕駛
    車牌號碼0000 號自用小客車，搭載甲女前往○○汽車旅館，
    並將生殖器插入甲女之嘴巴內插抽數下後，再將生殖器插入
    甲女之陰道內，以上開方式與甲女發生性行為等情，業據被
    告與警詢、偵訊、原審及本院審理時均不爭執（見桃園地檢
    106 年度偵字第13000 號卷第3 頁至第6 頁反面、第158 頁
    至第161 頁、原審108 年度侵訴字第42號卷第53頁至第63頁
    、本院卷第123頁），核與證人即告訴人甲女於警詢、偵訊
    、原審之證述相符（見桃園地檢10 6年度偵字第13000 號卷
    第8 頁至第15頁、第31頁至第33頁、桃園地檢107 年度偵續
    字第72號卷第22頁至第23頁），並有內政部警政署刑事警察
    局106 年7 月10日刑生字第1060057057號鑑定書、衛生福利
    部桃園醫院受理疑似性侵害事件驗傷診斷書各1 份在卷可佐
    （見桃園地檢106 年度偵字第13000 號卷第94頁至第95頁反
    面、106 年度偵字第13000 號不得閱覽卷第5 頁至第7 頁）
    ，此部分事實，固堪認定。
　㈡證人甲女固於警詢時證稱略以：「於106 年5 月6 日晚間8 
    時許，我於租屋處正要下樓外出，電梯到一樓打開門時，被
    告直接進來並將我逼向電梯牆腳處，不讓我出去，他很用力
    抓住我的手跟我說『我已經在樓下守2 個小時』，我叫他放開
    我的手，被告開口要求我將他之前送我的東西及我跟他借的
    67,000元，全部立刻還給他，我跟他說我現在拿不出這麼多
    錢，他隨即按下7 樓，說要跟我現任男朋友講我借錢的事情
    ，我央求他不要告訴我現任男朋友，被告說『好! 那我們現
    在去做愛，妳把妳欠我的錢和我之前送妳的東西都拿給我』
    ，他再把電梯按到1 樓，便拉我出電梯，我雖然一直掙扎，
    但他力氣很大，我掙脫不開，他要求我上他的車，上車後他
    關門，他便把車子開往○○汽車旅館，隨後開進房間樓下的車
    庫時，我有打電話給我朋友試圖求救，沒想到還沒講到話，
    我的手機就遭被告搶走，並大聲斥喝我『妳幹嘛？妳想求救
    阿! 」，我自己跑上樓想用樓上的電話求救，我之前曾經跟
    他去過這家旅館，知道旅館之相對位置陳設，被告很快就追
    上來，我根本沒機會碰到電話，他就跑到我旁邊想要脫我衣
    服，我拍掉他的手說『你想幹嘛？』，他說『我想幹妳』，便將
    我的上衣、內褲脫掉，把我推向床邊，當時我上身赤裸坐在
    床邊，我跟他說『不要碰我』，然後他走到我面前自己脫下褲
    子說『幫我吹』，要求我幫他口交，我不願意，他雙手抓住我
    的頭（靠近太陽穴位置），把我的頭大力往他的陰莖處，我
    當時覺得很痛、很害怕，便不敢反抗他，幫他口交了，但是
    我覺得太噁心便嘔吐，被告僅讓我將嘔吐物吐出來，就繼續
    逼我幫他口交，期間我又吐了3 次，他便把我推倒在床上，
    強行脫去我的褲子及內褲，用他的陰莖插入我的陰道，過程
    中我一直拜託他『我肚子很痛，求他停止』，他完全不理會我
    ，而且在過程中還說『我想剃妳陰毛，想看你變白虎』、『我
    想對妳肛交』，被告反而更加用力，讓我疼痛不已，直到被
    告射精才停止。」、「過程中我有不斷表達我不願意，但是
    他力氣很大，我無法掙脫，被告抓我都很用力，我覺得很痛
    也很害怕。」、「過程中被告對我說了很多難聽話，『妳現
    在很爽吧？』，當我想離開時，他說『一起進來，就要一起出
    去，不然要讓妳在桃園待不下去』，他也說『已經叫小弟跟蹤
    我，知道我的一舉一動』，讓我覺得很害怕，被告堅持開車
    送我，我們在拉扯間，因為我想掙脫他，我不小心撞上前額
    。他在過程中有用手機錄影，要作為預防我告他性侵害。」
    等語。又於偵訊時證稱：「106 年5 月6 日當天我要從7 樓
    去牽車，我一個人下樓，我男友E○○在7 樓租屋處，被告衝
    進電梯就抓我的手，叫我現在立刻將借的錢、送我的東西還
    給他，他按了7 樓，說要找我男友談，我就說不要，我有掙
    扎，被告叫我不要掙扎，我還是有掙扎，我有跟他說不要找
    我男朋友談，他就叫我跟他去打炮，他抓著我的手去他的車
    旁邊，我跑不了，我想說我有機會再求救，因為我的腳有開
    過刀，我也沒有辦法一直被人拉著走，我只好先上車，之後
    被告開車去汽車旅館，我在進汽車旅館前有打一通電話給C○
    ○，被告看到就衝過來，搶我手機，說『幹嘛，要求救嗎』，
    把我的電話掛掉，我想說我先上樓，把門鎖起來，但我根本
    來不及，被告也上樓了，被告脫我衣服，我本來想說配合他
    ，他把他衣服脫掉，被告叫我幫他吹（口交），被告雙手抓
    著我的左右兩側耳朵及後腦勺，一直壓著我的頭強迫我幫他
    口交，他一直頂到我的喉嚨，我就吐了，被告拿衛生紙給我
    將嘔吐物擦掉後，又繼續把他的生殖器插入我的口中，逼我
    幫他口交，因為他壓著我左耳開刀的地方，我很痛、沒辦法
    反抗，我吐了好幾次，被告在他的生殖器抹口水，將他生殖
    器放到我陰道內，被告有抓著我的手，壓在我身上，舔我耳
    朵，一直用口水抹在我的陰蒂，被告一直跟我說『妳很爽喔
    、欠人幹』，我跟被告說不要，他就跟我說『你明明就很舒服
    』，還說我為什麼不叫，被告跟我說『看妳人長得漂漂亮亮，
    心地怎麼這麼壞』。」、「我跟被告說我肚子很痛，我就叫
    被告停止，但被告不理我，還是繼續對我性交，說要把我的
    毛剃掉，想要看我變成白虎，因為我肚子很痛，他講話我沒
    有理他，我叫他停止，他也不停，我肚子很痛，也沒有力氣
    反抗，我表情越猙獰、越痛，他就越爽，之後被告一邊對我
    性交，一邊拿起手機錄影，說怕我以後告他，我當時很痛，
    一直拜託不要。之後他軟掉了，又叫我幫他口交，我無力反
    抗，我就幫他口交，他就繼續將他的陰莖插入我的陰道，我
    表情越猙獰、越痛，他就越爽，越來越用力，之後射精在我
    體內，他射精完之後就用手挖我的陰道，我跑到廁所，我有
    用水沖，我去穿衣服，並說我要離開，但被告不讓我離開，
    被告說2 個人一起進來，就要2 個人一起出去，在拉扯時，
    我的額頭有撞到牆，被告說是我自己撞。被告要脫我衣服之
    前，我就拿17,000元給他，他有跟我說我把錢給他，我就沒
    有錢可以開刀，我跟他說沒關係，我現在只想要回家。」、
    「被告一上去就沖他的生殖器，速度很快，我本來有想那個
    時候，可以打電話到櫃檯求救，但是被告速度很快，我根本
    來不及打電話求救，因為他拖著我走路時，我腳就在痛，我
    的速度沒有辦法太快。」、「我住的電梯大廈沒有警衛，我
    沒有同意跟被告離開，是他拉著我，他的車停我家樓下附近
    ，他拉我上車，他開車，我坐副駕駛座，車開到汽車旅館，
    汽車旅館是車庫式的，外面有收費亭跟櫃檯，我沒有跟櫃檯
    人員講到話，被告拉車窗下來，跟櫃檯人員講話，房間沒有
    事先訂好，他直接進去，就說休息，被告給會員卡，還有拿
    錯卡片給櫃檯，離開時才給正確的會員卡，進去時先結帳，
    都是被告跟櫃檯人員對話跟處理，我沒有跟櫃檯人員講話，
    進去時我在旁邊都沒有講話，也沒有顯露其他奇怪的地方，
    辦好手續車子才開到車庫，我們再進到房間，但車子進車庫
    時，我在車上先撥電話給C○○，已經撥通還沒有來得及對話
    ，就遭被告搶走電話並掛斷，車子在車庫停好，我就下車衝
    進房間，被告再跟我進房，出來時也是被告開車，我坐副駕
    駛座，出來時我也沒有跟櫃檯人員講到話，當時我只想冷靜
    ，沒有想到跟歐遊汽車旅館求救，我人坐旁邊，沒有發出聲
    音或顯露異常。」等語。再於原審審理時證稱：「被告於10
    6 年5 月6 日晚上去找我，當時我記得我要下樓騎車，我在
    電梯裡遇到被告，不知道電梯到了幾樓，被告衝進來抓住我
    的手，被告說他的力氣很大，叫我不要掙扎。被告叫我跟他
    做一場分手砲，就不再有聯絡，我有上被告的車。我當時有
    跑掉，他拉著我的手，我的腳開過刀，我跑不掉，因為被告
    拖著我、拉著我，我才上被告的車。後來我們有到汽車旅館
    ，被告要求我幫他口交、將陰莖插入我的陰道，這些行為都
    違反我的意願，因為我有跟他說我很痛，叫他住手，可是他
    都沒有理我。過程中我有跟他說我肚子很痛，我有嘔吐。被
    告有拿手機拍我，他說為了預防我告他，所以要錄影存證，
    我真的有看到他在錄影，而且我有叫他將影片刪掉。我有試
    圖打電話給我的朋友，我打給C○○，有打出去，但是對方沒
    有接，因為我的手機遭被告搶走。被告有去廁所，很快就出
    來，我有想要跟櫃檯聯絡，但是被告就衝出來了。我正要走
    去電話那邊，被告就已經從廁所衝出來。我覺得我沒有辦法
    有其他管道與外面求救。被告說2 個人一起進來就要2 個人
    一起出去，我說要一個人走，他說不行。案發後我有傳訊息
    給D○○，我也有打電話給C○○。到很後面我肚子痛、頭痛，C○
    ○陪我去看醫生，醫生逼問我我才講。案發當天肚子很痛，
    因為被告跟我性行為之後，我才肚子痛。我遭性侵害，我當
    然是不願意，被告有強迫我、有違反我的意願。我會跟被告
    去旅館，還與他發生性行為，因為我本來就很怕被告，因為
    他會在我的租屋處樓下堵我，而且他跟我說他都派人跟蹤我
    ，有部分是因為我怕被告跟我男友講我跟被告的事情。」、
    「在電梯裡被告沒有說我欠他多少錢，他只有說把我欠他的
    錢還給他，被告沒有提到類似我跟他做最後一次，欠的錢就
    不用還這樣的話。在電梯裡我就有叫被告放開我，在一樓及
    走到被告車子的過程中，被告抓的我很痛，我沒有求救，被
    告叫我上車的時候，手抓的更緊。開車到汽車旅館，要進去
    櫃檯時，我正在打電話給C○○，沿路我就一直打電話，我沒
    有跟櫃檯求救。」、「E○○確實有打電話給我，電話是我自
    己接的，也是我自己掛掉的，因為我不想讓E○○知道我遭被
    告強行帶往汽車旅館的事情，所以就掛電話。那個時候我正
    在打電話給我的朋友，沒注意到他已經將鐵門關起來，被告
    有發現我打電話給我的朋友，他就很大聲說『幹嘛，想求救
    喔』，我衝往二樓，我想我可以把門關起來，可是他爬樓梯
    的速度比我想像中還快。我和被告沒有交往，因為我欠被告
    錢，我才跟他發生幾次性行為。C○○回撥電話給我，因為我
    按錯了，我才將她的電話掛掉。被告開車抵達汽車旅館車道
    入口，一直到開車抵達房間車庫的這段期間，真的沒有想到
    要離開。到汽車旅館的車庫時，被告有發現我打電話，他有
    搶我的手機，有阻止我。」等語（見桃園地檢106 年度偵字
    第13000 號卷第8 頁至第15頁、第31頁至第33頁、107年度
    偵續字第72號卷第22頁及反面、原審108 年度侵訴字第42號
    卷第241 頁至第259 頁）。
　㈢惟按告訴人之告訴，係以使被告受刑事訴追為目的，是其陳
    述是否與事實相符，自仍應調查其他證據以資審認。甲女雖
    證稱被告搭載其前往歐遊汽車旅館之過程，有撥打電話向其
    友人C○○求救，嗣遭被告發現，行動電話遭被告搶走等語，
    惟甲女卻又證稱：「E○○確實有打電話給我，電話是我自己
    接的，也是我自己掛掉的，因為我不想讓E○○知道我遭被告
    強行帶往汽車旅館」、「C○○回撥電話給我，因為我按錯了
    ，我才將她的電話掛掉」，則倘若甲女確實亟欲脫離被告，
    則無論係E○○或者C○○回電，甲女理應把握機會，快速接起電
    話向E○○、C○○求救，又豈會自行掛斷該2 人之來電，此與常
    理顯有不合？再者，被告駕駛車輛抵達歐遊汽車旅館向旅館
    人員辦理入房之過程，坐在副駕駛座且急欲脫離之甲女，大
    可隨時向旅館人員呼救，且依照甲女證述內容可知，被告於
    其租屋處即向其稱「那我們現在去做愛」，依照甲女之年齡
    、智識、過往經歷及生活歷練，甲女當可知悉被告駕車前往
    歐遊汽車旅館係欲發生性行為，甲女在汽車抵達汽車旅館之
    際，應有充分之時間、管道，可以輕易向外求援，然甲女卻
    捨此不為，反與被告一同進入汽車旅館房間，客觀情狀顯與
    甲女所證述，被告係以上開違反其意願之方法為強制性交云
    云，顯然不符合常理。再觀諸被告與甲女於案發當日即106 
    年5 月6 日之通訊軟體Line內容，被告於該日上午10時34分
    許陸續傳送「我當初就問過妳，真的要跟我借錢嗎，因為最
    後一定是搞到不愉快。」、「反正妳私約客那麼多，隨便騙
    一騙，錢就入手，難怪不愛去上班，賺一隻才2500元。」、
    「我知道訊息妳都看得到，大家都是iPhone使用者，裝未讀
    是沒用的。」、於同日上午11時34分許又傳送「妳一下說開
    刀前會還錢，一下又說6 月底之前，最後說手術完想辦法還
    錢，期限一變再變。」之訊息予甲女；被告於同日晚間8 時
    34分許傳送「妳封鎖我的電話，我不想把事情搞得那麼難看
    。」，甲女則於該日晚間11時13分許，傳送「以（已之誤繕
    ）給17000 ，尚欠50000 」、「50000 下週6 以前副（付之
    誤繕）清」；被告於案發翌日即106 年5 月7 日之凌晨1 時
    18分許，以通訊軟體Line撥打電話予甲女，2 人通訊時間為
    1 分23秒，復於同日凌晨4 時55分許陸續傳送「妳找來動手
    打我的人，全部都在警局，通通都以妨礙自由、恐嚇、傷害
    、毀損罪，移送法院。」、「我沒有說是你指使的，意思是
    希望你自己明白。」、「這就是妳解決事情的態度，昨晚的
    筆錄只提到我為何出現在那，我說是去找妳錢，至於動手的
    這些人，我全部不認識，幕後主使警方會去查，行車紀錄器
    有錄到小婷跟文德交談的聲音，反正後果妳自己承擔。」，
    甲女則於同日晚間9 時38分許傳送「你怎不跟警察講，你去
    找我打分手炮，叫我把你送的通通還你，現在! 立刻! 然後
    帶我去到歐遊汽車旅館，你對我說，我千人幹，說想幹我屁
    眼，你不斷的抹口水造成濕潤，還說我被你幹是不是很爽，
    說想剃我毛，想看我變白虎，我有跟你講我不舒服，我在痛
    ，但是你根本沒有理會我，反而做的更佳（加的誤繕）激烈
    ，然後跟警察說，你有錄影，為了怕我去告你強姦，你還擅
    自翻我包包拿我證件，再跟警察講你有恐嚇我說我如果不跟
    你一起出汽車旅館，你要把全部都翻掉，讓我在桃園待不下
    去，在我們拉扯過程中，我還有去撞到頭，然後再跟警察說
    每天都派人跟蹤我。」（見桃園地檢106 年度偵字第13000 
    號卷第139 頁至第143 頁）。依據上開被告與甲女通訊軟體
    Line之內容顯示，被告於本案當日（即106 年5 月6 日）上
    午10時34分許，已陸續向甲女索討其積欠之債務，而同日晚
    間11時13分許，甲女則係向被告確認其已清償17,000元，尚
    積欠50,000元，惟倘若甲女於3 小時前始遭被告強制性交，
    甲女應係嚴厲指摘被告之行為，又豈會在意其與被告間之債
    務關係究竟為何？再者，甲女亦於翌日（即106年5 月7 日
    ）傳送「你去找我打分手砲」之簡訊給被告，顯然已自承與
    被告所發生之性交行為，係經被告央求而與被告「打分手砲
    」，而非被告違反其意願對其為強制性交，否則甲女豈可能
    自己傳送上開簡訊給被告。又證人F○○於偵訊時亦證稱：「1
    06 年5 月6 日之後，甲女有傳訊息給我跟D○○，內容都一樣
    ，大概是說『他要求的分手砲，我也答應了… 』，其他內容我
    忘了。」，於原審審理時證稱：「那時候C○○說甲女在醫院
    ，那天是禮拜天的凌晨，等於是禮拜一，甲女可能要開刀，
    沒有說什麼原因要開刀，我就跟C○○說我不想要聽原因，因
    為事發當下甚至發生之後，甲女住我家都沒有跟我講，也沒
    有跟我聯絡，甲女都沒有考慮到我與小孩的安全。」、「10
    6 年5 月6 日過後好幾天，甲女才跟我們聯絡，我印象最深
    刻的就是『他要求的分手砲，我也答應了… 』，後面還有其他
    內容，但是一開頭就是這句話。我收到的訊息跟甲女傳給D○
    ○的訊息一模一樣，甲女有一點在解釋她為何沒有跟我們聯
    絡，但是我沒有辦法接受她這樣子的行為，所以我沒有理她
    。」（見桃園地檢106 年度偵字第13000 號卷第120 頁及反
    面、原審108 年度侵訴字第42號卷第306 頁至第315 頁）。
    證人D○○亦於偵訊時證稱：「事發當天有收到甲女傳來的簡
    訊，簡訊內容是『快來把他帶走』，當下我沒有想到甲女在講
    誰，我只覺得莫名其妙，我就不理會，之後甲女打一通電話
    ，但我也沒有接到，我都沒有回。本案發生之後，我沒有跟
    甲女確認到底發生什麼事，但甲女有傳Line跟我說她被強暴
    ，不過訊息的內容我確認過跟她傳給F○○的內容是一樣的。
    案發當天被告也有打過一通電話給我，問我在哪裡，我說我
    在唱歌，他說他事情忙完要過來，我沒有理他，他事後也沒
    有出現。」，於原審審理時證稱：「106 年5 月6 日我只記
    得甲女有傳簡訊給我，我當時在唱歌，後來才發現她有傳簡
    訊給我，簡訊內容只有『帶走他』。我印象只有簡訊而已，其
    他沒有印象，我記得沒有電話。」（見桃園地檢106年度偵
    字第13000 號卷第113 頁及反面、原審108 年度侵訴字第42
    號卷第315 頁至第324 頁）。依上開甲女之友人即F○○、D○○
    之證述，可證甲女於案發後，曾傳送含有「分手砲」內容之
    通訊軟體Line予其友人，而徵諸被告於原審審理期日供稱：
    「這是之前D○○去地檢署開庭完後，我問D○○有提供什麼東西
    給檢察官嘛，她就有傳這個給我看，我現在也只找的到這一
    張。」，並提供通訊軟體Line對話之翻拍照片（見原審108 
    年度侵訴字第42號卷第381 頁），觀諸上開通訊軟體之對話
    內容，傳送之一方稱：「絲絲只有跟我講到跩貓去找你，然
    後問我事情發生經過。」、「她覺得事發第一時間我沒跟你
    們講，我很抱歉。」，回覆之一方稱：「如果我沒有跟斯（
    應係絲之誤載）講，她沒有罵你都沒有跟我聯絡，你沒想到
    我跟阿醜的安全，你會想到我嗎？我不知道你們怎麼會把事
    情搞成這樣，既然小婷會幫你那就這樣吧! 我只能說我對你
    真的很失望。」，傳送之一方又稱：「我在當下我能怎麼辦
    ，他給我看絲絲跟他的對話，絲絲說要怎麼處理，隨便他，
    然後我又看到絲絲傳，芊芊說不要破壞到家裡的東西就好。
    」、「我知道妳會很生氣。會覺得我沒有顧慮到你跟小朋友
    的安危。他要的分手炮，我也做到了，我有傳給…」（見原
    審108 年度侵訴字第42號卷第390 頁）。依照上開通訊軟體
    Line內容脈絡觀之，堪認定上開通訊軟體Line之翻拍照片，
    確係甲女與F○○間之通訊內容，而甲女於本件案發後，既知
    悉F○○對其不諒解，卻未向F○○提及係被告違反其意願與其發
    生性交行為，反而稱係被告向其要求分手砲，其也做到了等
    語。在在顯示，甲女係在被告的要求之下，自願與被告性交
    ，此觀甲女也自稱「他要的分手炮，我也做到了」一語，足
    證被告並非係以違反甲女意願之方法，對甲女為強制性交，
    甚為明確。是檢察官上訴意旨置上開甲女自稱，做到了被告
    要求的「打分手砲」，與證人F○○於偵訊時明確證稱：「甲
    女有傳訊息給我跟D○○，內容都一樣，大概是說『他要求的分
    手砲，我也答應了… 』之情節相符之客觀證據而不論，即認
    原審判決認事用法有所違誤，並無理由。
　㈣認定犯罪事實所憑之證據，雖不以直接證據為限，間接證據
    亦包括在內，然而無論直接證據或間接證據，其為訴訟上之
    證明，須於通常一般人均不致有所懷疑，而得確信其為真實
    之程度者，始得據為有罪之認定，倘其證明尚未達到此一程
    度，而有合理之懷疑存在時，即難遽採為不利被告之認定。
    本件證人C○○於偵訊時證稱：「當天甲女跟我說要借錢，我
    就跟我家人開車去甲女的租屋處，被告跟我說你是要幫甲女
    還錢的嗎，她現在欠我不只50,000元，是10幾萬元，我就把
    車停在旁邊，甲女就走過來，我問甲女要借多少，甲女說要
    借70,000元，之後我去領錢，我還打電話給朋友周轉，但他
    們都沒有接，之後我家人打電話跟我說被告走了，甲女在哭
    ，我就立刻離開現場，問甲女到底發生什麼事，甲女說被告
    跟她講，這次出去打最後一次「分手砲」，之後他就不會再
    來干擾甲女的生活，我就罵甲女，被告這樣說她就去，叫她
    去死要不要去，我跟她說為什麼要跟被告去，甲女說被告已
    經在她租屋處的樓梯間等她，甲女的男友在樓上家裡，甲女
    沒辦法就跟被告去，我又問甲女為什麼欠被告這麼多錢，甲
    女說被告固定時間將錢匯到她的帳戶，有經濟上支援甲女，
    我說這樣不會到10幾萬元，甲女說還有被告平常花在她身上
    的錢，我生氣說被告要花錢是他心甘情願，怎麼可以算欠款
    ，我就叫甲女上樓將被告送的東西收一收還給被告，我下樓
    時聽到很大聲的講話聲，發現是被告跟我另一個男生朋友疑
    似有發生爭執，但我們沒有過問，我有跟我朋友說，我們收
    了東西要還給被告。」、「我有看到甲女手上及頭都有傷，
    甲女有說因為她要離開，被告不讓她離開，才讓甲女撞到牆
    受傷，但甲女跟被告發生性行為的事情，是做筆錄時才知道
    ，事發後的凌晨甲女說她的頭腫起來，有點頭暈，所以帶她
    去醫院看醫生，到了隔一天晚上，甲女又說她肚子很痛，我
    就帶甲女去醫院看肚子，這個時候甲女有跟我說她是遭被告
    強暴，她說她有拒絕，跟被告說她不要，但是被告還是撞很
    用力，就是頂她，我才帶甲女去做性侵害的檢驗和肚子痛，
    甲女當時有跟醫生說她被強暴，醫生建議她做性侵害的驗傷
    。」；於原審審理時證稱：「106 年5 月6 日甲女有打電話
    給我，我原本沒有接到，後來我回撥電話之後才過去，我過
    去時事情已經過去，甲女打1 通還是2 通電話。我到現場時
    ，甲女好像害怕，我就跟甲女到旁邊講話，甲女說要還被告
    錢，我們有講一下，我就到旁邊的便利商店打電話給朋友，
    看能不能先借錢。甲女看起來害怕，身上好像也有傷，甲女
    的頭好像有撞到，我有帶甲女去驗傷，甲女全程都在我旁邊
    。甲女一直哭，而且甲女說她害怕失去她男友，好像怕她男
    友知道被告與甲女的關係，因為E○○不知道甲女在做什麼工
    作。」、「我載甲女還鑰匙給E○○的路上，甲女說她和被告
    開房間之後，沒有沖洗，被告就叫甲女吹，被告一直抓著甲
    女的頭去撞生殖器，甲女說害她吐，很不舒服，然後強姦甲
    女，甲女一直覺得後面好像有車子在跟著我們很害怕。撥打
    電話給甲女後，甲女聲音聽起來應該也是害怕，她問我有沒
    有錢，要跟我借錢，她說被告現在在她那裡，她想要趕快把
    錢還給他，處理完這件事情。我忘記甲女身上哪裡有傷，甲
    女說是在被強暴時弄到，被告抓著她的頭去撞牆之類的。」
    （見桃園地檢106 年度偵字第13000 號卷第111 頁至第112 
    頁反面、原審108 年度侵訴字第42號卷第350 頁至第359 頁
    ）。證人E○○於偵訊時則證稱：「當天甲女跟我說她的車子
    已經修好，她要去把車子牽回來，我就先吃飯，大約過了半
    小時，人還沒有回來，我就打電話給她，但是打了很多通她
    都沒有接，當時晚上9 點多，我出去找甲女、在附近繞，大
    約繞了1 、2 個小時，都沒有看到甲女，我還是持續撥打她
    的電話，但是甲女都沒接，不過其中1 、2 通接起來後就立
    刻掛掉，我沒辦法，只好回去她的租屋處，我在快抵達甲女
    租屋處時，眼角餘光看到一個人蹲在那邊哭，就是甲女，我
    問她發生什麼事，她一直哭，也沒有說發生什麼事，我看到
    她手上有一些傷，類似抓痕，我問她到底發生什麼事，她還
    是不肯跟我說，並說如果告訴我發生什麼事，怕我不要她，
    我覺得背後有個人，是一個男生站在我後面，沒有講話，我
    就轉頭，甲女看到那個男生非常激動，而且非常害怕，我就
    跟那個男生對話，那個男生說我是他們的第三者，在我之前
    他跟甲女有交往，當下我很生氣，我生氣是因為甲女欺騙我
    ，且該男子指責我是第三者，我當時很生氣，也沒有向甲女
    確認該男子說的是否是真的，我就保持沉默，我印象中甲女
    有跟我說把東西還他就好、就沒事，但是甲女在講這話時，
    還是持續非常害怕的狀態。」、「甲女當時有告訴我，好像
    被那個男子強暴。」，於原審審理時證稱：「我記得我是10
    6 年5 月5 日下午去找甲女，在甲女家過夜，106 年5 月6 
    日我在甲女家睡覺，甲女出去，到了傍晚都沒有回來，打電
    話也沒有接，四處找一下也沒有在附近，8 、9 點左右我又
    再出去找一次，發現甲女躲在樓下角落哭，我問一下發生什
    麼事，她也沒有跟我講，沒多久我就發現被告站在我後面，
    被告說我是第三者，我就覺得離開好了，我請我朋友過來載
    我，我朋友說他在中壢火車站等我，我請被告載我到中壢火
    車站，然後我就走了。好像有1 、2 通接起來沒有聲音就掛
    掉，時間有點久了。甲女當時在那邊哭，好像有一些傷，但
    是我忘記哪個部位，還蠻明顯的傷，我有問甲女什麼事情，
    但是甲女都沒有回答。當時甲女看到被告的反應有點害怕，
    因為被告是站在我後面，我沒有問甲女為何會害怕，我只有
    問被告什麼事情，被告就說第三者之類的。我去醫院時，甲
    女當時好像說她是遭被告強制帶走，遭被告強迫性侵，造成
    甲女子宮哪裡受傷、流血。甲女說這件事情時，情緒蠻不穩
    定的，都會怕怕的。」（見桃園地檢106 年度偵字第13000 
    號卷第107 頁至第108 頁、原審108 年度侵訴字第42號卷第
    359 頁至第364 頁）。惟證人C○○、E○○上開證述之內容，皆
    證稱係甲女事後向渠等稱其遭被告強制性交，此部分就本案
    情節既均係聽聞甲女所述，自屬為甲女指述之同一性之累積
    性證據，當無法作為甲女指述之補強證據。況且亦與甲女上
    述自稱，做到被告要求的打分手砲，與證人C○○證稱，甲女
    說被告跟她講，這次出去打最後一次「分手砲」以及證人F○
    ○於偵訊時明確證稱：「甲女有傳訊息給我跟D○○，內容都一
    樣，大概是說『他要求的分手砲，我也答應了… 』之等情節均
    不合，自不足為甲女指述之補強證據。是檢察官上訴意旨，
    徒以證人C○○、E○○聽聞自被告指述之傳聞證據，即謂甲女之
    指述有補強證據可資佐證云云，亦無理由。
　㈤甲女固於原審審理時證稱略以：「案發之前，沒有黃體囊腫
    破裂，當天只知道肚子很痛，而當天肚子很痛是因為被告跟
    我發生性行為之後，才肚子痛。」（見原審108 年度侵訴字
    第42號卷第250 頁）。又據甲女於106 年5 月12日之衛生福
    利部桃園醫院診斷證明書所示，甲女經診斷結果為右側黃體
    囊腫破裂、腹腔積血、於106 年6 月16日之衛生福利部桃園
    醫院診斷診明書所示，甲女經診斷結果為左側卵巢黃體囊腫
    破裂，有上開診斷證明書2 紙在卷可佐（見桃園地檢106 年
    度偵字第13000 號卷第36頁至第37頁）；再據衛生福利部桃
    園醫院106 年11月7 日桃醫醫字第1061910845號函之函覆內
    容所示「甲女左側卵巢黃體囊腫破裂入院治療，其形成原因
    可能自然破裂或外力造成，與性行為可能有關」（見桃園地
    檢106 年度偵字第13000 號卷第151 頁）。雖甲女於106 年
    5 月12日診斷之結果為「右側黃體囊腫破裂」，與上開函文
    係針對甲女之「左側卵巢黃體囊腫破裂」有異，然觀諸上開
    函覆內容可知「卵巢黃體囊腫破裂」其形成原因雖可能「自
    然破裂」或「外力造成」，惟甲女既係自願與被告打分手砲
    ，而且也強調「我也做到了」已如上述，則甲女既係自願與
    被告發生性行為，則縱然甲女因此造成「卵巢黃體囊腫破裂
    」，亦非被告對甲女施加強制性交行為所造成，自亦不能證
    明被告對甲女有何強制性交之可言。至於公訴意旨雖稱，倘
    如被告之辯解，甲女於案發前即已有腹部疼痛，則甲女豈可
    能仍與被告合意發生性交行為等語。惟甲女係自願與被告發
    生性交行為，已如上述，則縱令甲女於案發前確已有腹部疼
    痛之情狀，然其亦係自願與被告發生性交行為後，始造成「
    卵巢黃體囊腫破裂」之結果，亦非可據此即反推被告即係使
    用公訴意旨所指之強制性交方法所造成。是檢察官上訴意旨
    所憑上開證據，亦不足以證明被告係違反甲女之意思，對甲
    女為強制性交。
　㈥證人C○○固於偵訊時證稱：「當天甲女跟我說要借錢，我就跟
    我家人開車去甲女的租屋處，被告跟我說你是要幫甲女還錢
    的嗎，她現在欠我不只50,000元，是10幾萬元，我就把車停
    在旁邊，甲女就走過來，我問甲女要借多少，甲女說要借70
    ,000元，之後我去領錢，我還打電話給朋友周轉，但他們都
    沒有接，之後我家人打電話跟我說被告走了，甲女在哭，我
    就立刻離開現場，問甲女到底發生什麼事，甲女說被告跟她
    講，這次出去打最後一次分手砲，之後他就不會再來干擾甲
    女的生活，我就罵甲女，被告這樣說她就去，叫她去死要不
    要去，我跟她說為什麼要跟被告去，甲女說被告已經在她租
    屋處的樓梯間等她，甲女的男友在樓上家裡，甲女沒辦法就
    跟被告去，我又問甲女為什麼欠被告這麼多錢，甲女說被告
    固定時間將錢匯到她的帳戶，有經濟上支援甲女，我說這樣
    不會到10幾萬元，甲女說還有被告平常花在她身上的錢，我
    生氣說被告要花錢是他心甘情願，怎麼可以算欠款，我就叫
    甲女上樓將被告送的東西收一收還給被告，我下樓時聽到很
    大聲的講話聲，發現是被告跟我另一個男生朋友疑似有發生
    爭執，但我們沒有過問，我有跟我朋友說，我們收了東西要
    還給被告。」、「我有看到甲女手上及頭都有傷，甲女有說
    因為她要離開，被告不讓她離開，才讓甲女撞到牆受傷，但
    甲女跟被告發生性行為的事情，是做筆錄時才知道，事發後
    的凌晨甲女說她的頭腫起來，有點頭暈，所以帶她去醫院看
    醫生，到了隔一天晚上，甲女又說她肚子很痛，我就帶甲女
    去醫院看肚子，這個時候甲女有跟我說她是遭被告強暴，她
    說她有拒絕，跟被告說她不要，但是被告還是撞很用力，就
    是頂她，我才帶甲女去做性侵害的檢驗和肚子痛，甲女當時
    有跟醫生說她被強暴，醫生建議她做性侵害的驗傷。」，復
    於原審審理時證稱：「106 年5 月6 日甲女有打電話給我，
    我原本沒有接到，後來我回撥電話之後才過去，我過去時事
    情已經過去，甲女打1 通還是2 通電話。我到現場時，甲女
    好像害怕，我就跟甲女到旁邊講話，甲女說要還被告錢，我
    們有講一下，我就到旁邊的便利商店打電話給朋友，看能不
    能先借錢。甲女看起來害怕，身上好像也有傷，甲女的頭好
    像有撞到，我有帶甲女去驗傷，甲女全程都在我旁邊。甲女
    一直哭，而且甲女說她害怕失去她男友，好像怕她男友知道
    被告與甲女的關係，因為E○○不知道甲女在做什麼工作。」
    、「我載甲女還鑰匙給E○○的路上，甲女說她和被告開房間
    之後，沒有沖洗，被告就叫甲女吹，被告一直抓著甲女的頭
    去撞生殖器，甲女說害她吐，很不舒服，然後強姦甲女，甲
    女一直覺得後面好像有車子在跟著我們很害怕。撥打電話給
    甲女後，甲女聲音聽起來應該也是害怕，她問我有沒有錢，
    要跟我借錢，她說被告現在在她那裡，她想要趕快把錢還給
    他，處理完這件事情。我忘記甲女身上哪裡有傷，甲女說是
    在被強暴時弄到，被告抓著她的頭去撞牆之類的。」（見桃
    園地檢106 年度偵字第13000 號卷第111 頁至第112 頁反面
    、原審108 年度侵訴字第42號卷第350 頁至第359 頁）。證
    人E○○固亦於偵訊時證稱：「當天甲女跟我說她的車子已經
    修好，她要去把車子牽回來，我就先吃飯，大約過了半小時
    ，人還沒有回來，我就打電話給她，但是打了很多通她都沒
    有接，當時晚上9 點多，我出去找甲女、在附近繞，大約繞
    了1 、2 個小時，都沒有看到甲女，我還是持續撥打她的電
    話，但是甲女都沒接，不過其中1 、2 通接起來後就立刻掛
    掉，我沒辦法，只好回去她的租屋處，我在快抵達甲女租屋
    處時，眼角餘光看到一個人蹲在那邊哭，就是甲女，我問她
    發生什麼事，她一直哭，也沒有說發生什麼事，我看到她手
    上有一些傷，類似抓痕，我問她到底發生什麼事，她還是不
    肯跟我說，並說如果告訴我發生什麼事，怕我不要她，我覺
    得背後有個人，是一個男生站在我後面，沒有講話，我就轉
    頭，甲女看到那個男生非常激動，而且非常害怕，我就跟那
    個男生對話，那個男生說我是他們的第三者，在我之前他跟
    甲女有交往，當下我很生氣，我生氣是因為甲女欺騙我，且
    該男子指責我是第三者，我當時很生氣，也沒有向甲女確認
    該男子說的是否是真的，我就保持沉默，我印象中甲女有跟
    我說把東西還他就好、就沒事，但是甲女在講這話時，還是
    持續非常害怕的狀態。」、「甲女當時有告訴我，好像被那
    個男子強暴。」，又於原審審理時證稱：「我記得我是106 
    年5 月5 日下午去找甲女，在甲女家過夜，106 年5 月6 日
    我在甲女家睡覺，甲女出去，到了傍晚都沒有回來，打電話
    也沒有接，四處找一下也沒有在附近，8 、9 點左右我又再
    出去找一次，發現甲女躲在樓下角落哭，我問一下發生什麼
    事，她也沒有跟我講，沒多久我就發現被告站在我後面，被
    告說我是第三者，我就覺得離開好了，我請我朋友過來載我
    ，我朋友說他在中壢火車站等我，我請被告載我到中壢火車
    站，然後我就走了。好像有1 、2 通接起來沒有聲音就掛掉
    ，時間有點久了。甲女當時在那邊哭，好像有一些傷，但是
    我忘記哪個部位，還蠻明顯的傷，我有問甲女什麼事情，但
    是甲女都沒有回答。當時甲女看到被告的反應有點害怕，因
    為被告是站在我後面，我沒有問甲女為何會害怕，我只有問
    被告什麼事情，被告就說第三者之類的。我去醫院時，甲女
    當時好像說她是遭被告強制帶走，遭被告強迫性侵，造成甲
    女子宮哪裡受傷、流血。甲女說這件事情時，情緒蠻不穩定
    的，都會怕怕的。」（見桃園地檢106 年度偵字第13000 號
    卷第107 頁至第108 頁、原審108 年度侵訴字第42號卷第35
    9 頁至第364 頁）。惟證人C○○、E○○上開證述之內容，皆係
    聽聞自甲女之單方面陳述，並非親眼見聞甲女有何遭被告強
    制性交之情形，與甲女之指述具有同一性，係屬累積性證據
    ，並不足作為甲女指述之補強證據。
　㈦至於證人C○○、E○○雖皆證稱於106 年5 月6 日案發後，見甲
    女頭部、身體有傷等語，惟甲女於警詢時既證稱：「被告堅
    持開車送我，我們在拉扯間因為我想掙脫他，我不小心撞傷
    前額，還有左手無名指挫傷是因為案發後我覺得很害怕，不
    知道該怎麼辦被自己下意識動作抓傷。」（見桃園地檢106 
    年度偵字第13000 號卷第13頁），甲女既自稱其頭部之傷勢
    係因為其與被告拉扯間自行撞傷，則甲女此部分之傷勢，顯
    與性交無關。而甲女於本件案發後，再由被告搭載其返回斯
    時位在桃園市中壢區之租屋處，雖C○○、E○○均證稱甲女當時
    對被告有害怕的感覺、甲女蹲在現場哭等語，然證人C○○於
    原審審理時卻證稱，甲女說害怕失去她男友，因為E○○不知
    道甲女之工作等語，故甲女案發後在現場哭泣之舉，亦不能
    證明係遭被告強制性交後所受之精神痛苦表徵，不無係擔心
    遭當時之男友E○○知悉其與被告以往之關係或憂心其與被告
    之債務問題所導致之可能。固然甲女於106 年6 月28日、10
    6 年7 月4 日前往台東馬偕紀念醫院之診斷結果為泛焦慮症
    、急性壓力反應、輕鬱症，有台東馬偕紀念醫院乙種診斷證
    明書1 份在卷可參（見桃園地檢106 年度偵字第13000 號卷
    第38頁），然甲女之就診時間距離本案發生日期已相隔將近
    1 個多月，且甲女與被告之間原本既有債務糾紛，又遭逢情
    變，則甲女上開精神狀況確有可能係其他因素造成。況證人
    甲女於原審審理時證稱：其開刀完，距離106 年5 月6 日相
    隔不到一個禮拜搬離租屋處，F○○有在場，我有找朋友一起
    搬家，一共2 位朋友一起搬家等語（原審108 年度侵訴字第
    254 頁至第255 頁）；證人F○○於原審審理時則證稱：甲女
    來搬東西，我在房間，我沒有見甲女，她請C○○來幫她搬東
    西，我有請C○○跟甲女說請她自己上來般，因為甲女當時就
    在樓下，甲女有上來，但是我沒有與甲女碰面，因為我當時
    在生氣，還有一位男生一起來。甲女與C○○當時在開玩笑，C
    ○○說她的東西那麼多，我聽到她們在講話，有聽到笑聲；因
    為甲女關係太複雜，我不想要繼續跟甲女一起住等語（見原
    審108 年度侵訴字第42號卷第310頁至第313 頁）。依上述
    甲女與F○○自105 年某日起同住之情事（見原審108 年度侵
    訴字第42號卷第314 頁），倘若甲女甫遭被告以強制手段為
    性交行為，孰難想像甲女隻字未向F○○提及此事，反而在案
    發後一週內，精神受創、身體開刀不適之狀態，任由F○○誤
    解其男女關係複雜，且甲女當時仍與證人C○○當時在開玩笑
    ，則依上開客觀事實之呈現，亦難認定甲女經診斷為泛焦慮
    症、急性壓力反應、輕鬱症等情事，係因遭被告性侵害而導
    致。況且證人C○○已於偵查中證稱：當天問甲女問甲女到底
    發生什麼事，甲女說被告跟她講，這次出去打最後一次分手
    砲等語；證人F○○於偵訊時亦明確證稱：「甲女有傳訊息給
    我跟D○○，內容都一樣，大概是說『他要求的分手砲，我也答
    應了… 』等語。此與甲女傳送「你怎不跟警察講，你去找我
    打分手炮，」之簡訊給被告情節相符，均已如上述，顯見本
    件甲女確係應被告要求，而自願與被告發生性行為。是檢察
    官上訴意旨所舉之證據方法與論述，置上開客觀有利被告之
    證據不論，徒以甲女片面之指述及證人聽聞自甲女之指述，
    以及甲女經診斷有泛焦慮症、急性壓力反應、輕鬱症等情事
    ，即逕自推認係遭被告強制性交云云，並無理由。　
四、綜上所述，本件依公訴意旨所指之證據方法，並未達於通常
    一般人均不致有所懷疑，而得確信被告涉犯強制性交犯行之
    程度。原審判決同此認定，以公訴意旨所舉之證據並不能證
    明被告犯罪，而依刑事訴訟法第301條第1項之規定，諭知被
    告無罪之判決，認事用法並無違誤。檢察官上訴意旨並未提
    出新證據，徒憑己意推論被告應已構成強制性交罪，無非係
    對於法院認定事實適用法律職權行使所為之指摘，並無理由
    ，自應予以駁回。　　
據上論斷，應依刑事訴訟法第368條，判決如主文。
本案經檢察官張羽忻提起公訴，檢察官洪鈺勛提起上訴，檢察官
洪威華到庭執行職務。
中　　華　　民　　國　　110 　年　　3 　　月　　31　　日
                  刑事第十九庭  審判長法　官  曾淑華
                                      法　官  許文章
                                      法　官  陳文貴
以上正本證明與原本無異。
被告不得上訴。
檢察官如不服本判決，應於收受送達後20日內向本院提出上訴書
狀，惟須受刑事妥速審判法第9條限制。其未敘述上訴之理由者
，並得於提起上訴後20日內向本院補提理由書(均須按他造當事
人之人數附繕本)「切勿逕送上級法院」。
刑事妥速審判法第9條：
除前條情形外，第二審法院維持第一審所為無罪判決，提起上訴
之理由，以下列事項為限：
一、判決所適用之法令牴觸憲法。
二、判決違背司法院解釋。
三、判決違背判例。
刑事訴訟法第 377 條至第 379 條、第 393 條第 1 款之規定，
於前項案件之審理，不適用之。
                                      書記官  俞妙樺
中　　華　　民　　國　　110 　年　　3 　　月　　31　　日